【裁判字號】    88,訴,348
【裁判日期】    890811
【裁判案由】    毒品危害防制條例
【裁判全文】
臺灣士林地方法院刑事判決                          八十八年度訴字第三四八號
    聲  請  人  臺灣士林地方法院檢察署檢察官
    被      告  甲○○
右列被告因違反毒品危害防制條例案件，經檢察官提起公訴（八十八年度偵字第四０
二０號），本院判決如左：
    主  文
甲○○連續轉讓第二級毒品，累犯，處有期徒刑拾月。
    事  實
一、甲○○曾於民國八十二年間因非法吸用化學合成麻醉藥品、施用毒品、轉讓禁藥
    及違反槍砲彈藥刀械管制條例等案件，經台灣桃園地方法院判處應執行有期徒刑
    三年一月確定，並於八十七年五月七日執行完畢。猶不知悔改，明知安非他命係
    第二級毒品，竟基於概括犯意一、於八十七年十月間，在其上班之台北市○○區
    ○○路一七一號宏瑋食品有限公司（下稱宏瑋公司）廁所內，先後二次無償轉讓
    安非他命予同事丙○○施用。二、於八十七年十二月、八十八年一月間，在上開
  廁所內，先後二次無償轉讓安非他命予同事乙○○施用。嗣於八十八年一月三十
    日上午九時十分許，經警在台北市○○區○○路四段六三四號前，臨檢查獲乙○○持有安非他命，再循線於同日上午十時三十分許前往宏瑋公司查獲丙○○及甲○○。
二、案經台北市政府警察局松山分局移送臺灣台北地方法院檢察署檢察官呈請台灣高
    等法院檢察署令轉台灣士林地方法院檢察署檢察官偵查起訴。
    理  由
一、訊據被告甲○○矢口否認有何轉讓安非他命之犯行，辯稱：伊未提供安非他命給
    丙○○、乙○○二人吸用，係丙○○、乙○○二人挾怨誣指云云。經查：
  （一）、丙○○於警訊時供稱（問：甲○○有無與你共同吸食安非他命？吸食安非
          他命之毒品來源為何？）：「甲○○於民國八十七年十月份左右在北市○○○○路一七一號宏瑋食品公司廁所內與我共同吸食安非他命二至三次」
          、「由甲○○所提供安非他命及吸食工具」等語（見台灣台北地方法院檢
          察署八十八年度偵字第三五四四號卷第五頁）。另於偵查中供稱（問：王
          龍岱是否與你在十月間在宏瑋食品公司廁所內由甲○○提供安非他命及吸
          食器一起吸用二、三次）：「是，但我們只一起吸過二次，安非他命、吸
          食器都是他的，並沒向我收錢．．．」等語（見台灣士林地方法院檢察署
          八十八年度偵字第四０二０號卷第六頁背面）。又乙○○於警訊時供稱（
          問：據你同事丙○○及甲○○供稱你們三人有一同吸食過安非他命是否正
          確？於何時、何地吸食？）：「我們三人確實有一同吸食過安非他命．．
          ．」等語（見台灣台北地方法院檢察署八十八年度偵字第三五四四號卷第
          十三頁背面）。另於偵查中先供稱（問：有無與丙○○、甲○○一同吸食
          安非他命？）：「有一起吸食過幾次，地點在公司廁所．．．」等語（見
          台灣台北地方法院檢察署八十八年度偵字第三五四四號卷第五十一頁）；
          嗣又供稱（問：與甲○○是否一起吸用安非他命？）：「有，去年（八十
          七年）十二月開始，今年一月，共二次。都是在公司廁所，這是甲○○用
          安非他命在燈泡上一起吸用，安非他命燈泡是他提供的，並沒向我收錢」
          等語（見台灣士林地方法院檢察署八十八年度偵字第四０二０號卷第十二
  頁背面）。是丙○○、乙○○二人於警訊時及偵查中對被告無償轉讓安非
          他命予彼等施用之事實，均一致指證不移。
  （二）、被告於警訊時自承（問：．．．你有無與丙○○一起吸食？）：「．．．
          我曾經與丙○○一起吸食過安非他命，和乙○○也有過一起吸安」等語（
          見台灣台北地方法院檢察署八十八年度偵字第三五四四號卷第十頁背面）
          。另於偵查中亦自承（問：有無與乙○○一同吸過（安非他命）？）：「
          有，在（八十八年一月三十一日）二個禮拜前，是在公司廁所．．．」等
          語（見台灣台北地方法院檢察署八十八年度偵字第三五四四號卷第五十一
          頁背面）。是被告確曾與丙○○、乙○○二人於宏瑋公司廁所內施用安非
          他命至為明確。
  （三）、被告雖辯稱：伊與丙○○、乙○○二人曾因公司派車之事發生爭吵，黃林
          郎還偷車子陷害伊云云。經查，丙○○固曾於八十八年三月八日趁被告駕
          駛公司貨車在路旁卸貨之際，開走公司之貨車，有本院八十八年度易字第
          七四六號判決附卷可稽。另證人即宏瑋公司之負責人林明騰亦證稱：黃林
          郎有時侯會不滿意被告派車，乙○○因排班之事，與被告爭吵過，丙○○
          、乙○○嫉妒被告之薪水比較高云云。惟查：１、被告於八十八年一月三
          十日警訊時已明確供稱與丙○○、乙○○二人並無仇恨（見台灣台北地方
          法院檢察署八十八年度偵字第三五四四號卷第十一頁）；且被告於八十八
          年六月三十日於本院審理時，尚供稱不知為何乙○○指證其轉讓安非他命
          （見本院八十八年六月三十日訊問筆錄）。衡情，被告與乙○○間苟真有
          怨隙存在，豈會遲至法院審理時尚不知怨隙為何？是被告嗣後指丙○○、
          乙○○二人與其有怨隙云云，與其於警訊及本院初次訊問時所供不符，自
          值存疑。２、施用安非他命係違法行為，此為被告所明知。被告與丙○○
          、乙○○二人間之交情苟非不錯且互相信賴，被告何以會與丙○○、吳致
          輝二人共同於宏瑋公司廁所內施用安非他命。３、被告係因丙○○趁其在
          路旁卸貨之際開走公司之貨車，始出面指認丙○○，被告既無誣陷丙○○
          之行為，丙○○應不致於為此懷恨被告。且丙○○開走被告所駕駛貨車與
          被告與丙○○是否有怨隙？二者並無必然之因果關係。再觀諸被告於該案
      審理中亦僅證稱丙○○先前為其助手，無特別交情，並未指丙○○與其有
          怨隙（見本院八十八年度易字第七四六號判決）。另丙○○早於被告指認
          其開走公司之貨車前，即已指證被告提供安非他命給其吸用，丙○○顯非
          因遭被告指認偷車而懷恨誣指被告提供安非他命給其吸用。再者，丙○○
          、乙○○二人縱曾因派車、排班及薪資等公事與被告發生爭執，惟按諸通
          常經驗，丙○○、乙○○二人亦不可能為上開細故，虛捏事實誣陷被告入
          罪。證人林明騰之證言，不足以動搖丙○○、乙○○所為證言之可信度，
          不能作有利於被告之認定。準此，被告辯稱：丙○○、乙○○二人挾怨誣
          指伊云云，洵不足採。
  （四）、至乙○○雖曾於警訊時供稱：我們三人是在公司的「倉庫」內一起吸食安
          非他命等語。惟乙○○嗣後於偵查中已改稱是在公司的「廁所」內共同吸
          食安非他命。再參諸丙○○與被告二人亦均供稱：是在公司的「廁所」內
          共同吸食安非他命等語。可見被告與丙○○、乙○○二人應係在公司的「
          廁所」內共同施用安非他命無訛。是證人林明騰證稱：公司「倉庫」人來
  人往，不可能在該處吸食安非他命等語，縱認屬實，亦不足作有利於被告
          之認定。
    綜上所述，被告上開所辯，要屬事後畏罪卸責之詞，不足採信。本件事證已臻明
    確，被告犯行堪以認定。
二、核被告所為，係犯毒品危害防制條例第八條第二項之轉讓第二級毒品罪。被告因
    轉讓安非他命，而持有之行為，已為其轉讓行為吸收，不另論罪。又被告先後多
    次犯行，時間緊接，犯罪構成要件相同，顯係基於概括犯意為之，應依連續犯之
    規定論以一罪，並加重其刑。又被告有事實欄所載犯罪科刑及執行情形，有台灣
    高等法院檢察署刑案資料簡覆表在卷可稽，其於五年以內再犯本件有期徒刑以上
    之罪，為累犯，應依法遞加重其刑。爰審酌被告前有轉讓禁藥之前科，又轉讓安
    非他命予人施用，戕害他人健康，及其轉讓之次數，犯罪後猶飾詞卸責等一切情
    狀，量處如主文所示之刑。
三、據上論斷，應依刑事訴訟法第二百九十九條第一項前段，毒品危害防制條例第八
    條第二項，刑法第十一條前段、第五十六條、第四十七條，判決如主文。
本案經檢察官劉異海到庭執行職務
中      華      民      國      八十九      年      八      月    十一  日
                                    臺灣士林地方法院刑事第二庭
                                          法  官
右正本證明與原本無異。
如不服本判決，應於判決送達後十日內，向本院提出上訴狀。
                                          書記官
中      華      民      國      八十九      年      八      月    十一  日


司法院資訊處製作；財團法人民間司法改革基金會備份。
